【裁判字號】    90,上易,543
【裁判日期】    900426
【裁判案由】    業務侵占
【裁判全文】
臺灣高等法院高雄分院刑事判決          九十年度上易字第五四三號
    上訴人
    即被告  乙○○
右上訴人因業務侵占案件，不服臺灣高雄地方法院八十九年度易字第四七八一號中華
民國九十年一月十日第一審判決（起訴案號：臺灣高雄地方法院檢察署八十九年度偵
字第一七七００號），提起上訴，本院判決如左：
      主      文
上訴駁回。
      事      實
一、乙○○係欣興實業有限公司（下稱欣興公司）高雄地區之業務代表，負責銷售該
    公司產品及向客戶收取貨款，為從事業務之人，因其執行銷售貨物給華輔公司後
    ，該公司退票產生呆帳未收，欣興公司乃按約定要求乙○○承擔該筆呆帳百分之
    二十之金額即新臺幣（下同）十一萬一千六百十五元，並徵得乙○○之同意，自
    八十九年二月起自應發給乙○○之薪資中按月抵扣，詎乙○○心生不滿，竟基於
    概括之犯意，意圖為自己不法之所有，連續自八十九年二起至同年五月止，先後
    向凱捷、海軍造船廠、東楠、富揚、東達、路莘、長弘、驅動、頂峰、民興、城
    鏢、瑞源、其美、旺祥、民興、長春、宏發、名人及高仕等公司廠商收取貨款金
    錢總計二十五萬三千四百五十六元，拒不將所收取金錢繳給欣興公司，變易為所
    有之意思侵占入己。且於同年五月下旬離職他去，拒與欣興公司處理。
二、案經欣興公司代表人甲○○訴請臺灣高雄地方法院檢察署檢察官偵查起訴。
    理  由
一、訊據上訴人即被告乙○○固承認有收取前揭貨款未給付欣興公司之事實，惟被告
    否認有侵占意思，辯稱：因告訴人公司要我負擔華輔公司退票呆帳，並扣我薪水
    ，所以我取得貨款後，才不願交回公司云云。惟查，被告向客戶收取之貨款共計
    二十五萬三千四百五十六元，已據被告及告訴人公司陳明在卷可稽，復有告訴人
    公司提出之被告侵占公款明細一張、侵占公款時刻表一張、現金支出傳五張、出
    貨單一張、付款簽收簿一份在卷可按，又被告與告訴人公司約定對於被告銷售貨
    品產生呆帳損失時，須由被告按呆帳損失負擔一定成數之事實，復有卷附被告親
    自簽名承諾之合約書在卷可證，而本件被告收受前揭凱捷等多家公司廠商交付之
    貨款後，從未向告訴人公司爭執前揭被扣薪資進而主張抵銷，且依告訴人公司會
    計唐彩鳳之陳述及該公司傳真被告按月扣抵薪資明細證明，被告僅被扣抵四個月
    薪資才五萬一千三百四十四元，再者，被告自檢察官偵查中至本院審理時，均不
    提出該貨款二十五萬三千四百五十六元貨款，其將應交告訴人貨款變易為所有意
    思甚明，被告前揭辯解，顯係卸責之詞，其罪證明確，犯行堪以認定。
二、核被告乙○○所為，係刑法第三百三十六條第二項之業務侵占罪。被告先後多次
    侵占犯行，時間緊密，犯意概括，所犯構成要件相同，為連續犯，依刑法第五十
    六條規定，各以一罪論，並加重其刑。
三、原審因而適用刑法第五十六條、第三百三十六條第二項，罰金罰鍰提高標準條例
    第一條前段之規定，並審酌被告犯罪之動機，犯後態度，及犯罪所生之損害，迄
    今未予賠償等一切情狀，量處有期徒刑七月。經核原判決認事用法並無不當，量
    刑亦屬適度，被告上訴意旨，仍執前詞，否認犯罪，指摘原判決不當，為無理由
    ，應予駁回。
據上論斷，應依刑事訴訟法第三百六十八條，判決如主文。
本案經檢察官沈紹嘉到庭執行職務。
中    華    民    國      九十      年       四       月     二十六     日
                              臺灣高等法院高雄分院刑事第三庭
            審判長法官  莊秋桃
                                        法官  陳中和
                                        法官  謝宏宗
右正本證明與原本無異。
不得上訴。
                                      書記官  陳靖華
中    華    民    國      九十      年       四       月    二十七      日
附錄本判決論罪之法條：
刑法第三百三十六條第二項：
對於業務上所持有之物，犯前條第一項之罪者，處六月以上五年以下有期徒刑，得併
科三千元以下罰金。
                                                                        Ｆ


司法院資訊處製作；財團法人民間司法改革基金會備份。
